最　高　行　政　法　院　裁　定
　　　　　　　　　　　　　94年度裁字第00824號
聲　請　人　甲○○
上列聲請人因地籍圖事件，對於中華民國92年12月18日本院92
年度裁字第1822號裁定，聲請再審。本院裁定如下：
　　主  文
再審之聲請駁回。
再審訴訟費用由聲請人負擔。
　　理  由
一、按對於本院裁定聲請再審，依行政訴訟法第283條準用同法
    第277條第1項第4款之規定，必須表明再審理由及關於再審
    理由並遵守不變期間之證據。所謂表明再審理由，必須指明
    其所再審之裁定，有如何合於行政訴訟法第273條第1項、第
    2項所定再審事由之具體情事始為相當，倘僅泛言有何條款
    之再審事由，而無具體情事；或僅指明所聲請再審之裁定前
    各程序所為裁判，有如何再審事由，而未一語指及其所聲請
    再審之裁定有合於再審之事由者，均難謂已表明再審事由，
    其再審之聲請，即屬不合法。
二、本件聲請人因地籍圖事件，前經本院89年度裁字第1315號裁
    定以其訴願逾期，起訴不合法為由，駁回其訴確定在案。聲
    請人不服，先後三次聲請再審，分別經本院90年度裁字第
    1068 號、92年度裁字第27號裁定及92年度裁字第1822號裁
    定，以其不符合再審事由，駁回其聲請。茲聲請人復對本院
    92年度裁字第1822號裁定（以下稱原裁定）聲請再審，其陳
    述意旨略為：新化鎮土地重測在83年就發生黑箱作業，83年
    4月19 日聲請人土地已被地政人員偷改地籍圖位置，如化圖
    謄字第3849號，此圖足證明違法，沒描繪人員簽章負責，該
    圖已將聲請人土地改給李進雄變成唪口段358-3地號，產生
    地籍調查員李振鑫84年2月9日替李進雄要求侵占聲請人十多
    年土地為交換條件，聲請人不同意並異議，指前後有界標，
    如92年1月23日書狀證物二地籍圖上─就是界標，及86
    年找到的71年3月17日化圖謄字第632號「證物二」可查證地
    政違法重測在先，重測結果公告在後，而聲請人頭部重傷開
    刀後，只能指現場界址，無法想71年存有地籍圖作證，且當
    日異議後沒簽名也沒印章，那來印章，請鈞院調查事實。又
    84年2 月9日異議，地政應以土地法第59條第2項，因前項異
    議而生土地權利爭執時，應由該管市縣地政機關予以調處，
    未調處已違法，也違反土地法第46條之2第1項第3款參照舊
    地籍圖逕行施測者，應參照舊地籍圖及其他可靠資料所示之
    坵塊形狀及關係位置，實地測定界址，設立界標逕行施測等
    語。經查，聲請人所陳述者，無非其實體法之主張，惟對原
    裁定以聲請人之聲請不合法為由，予以裁定駁回，究竟有如
    何法定再審事由，並未具體表明，是其本件再審之聲請為不
    合法，應予駁回。
三、依行政訴訟法第283條、第278條第1項、第104條、民事訴訟
    法第95條、第78條，裁定如主文。
中    華    民    國    94    年    5    月    12     日
                  第四庭審判長法  官　徐　樹　海
                              法  官　高　啟　燦
                              法  官　吳　錦　龍
                              法  官　黃　合　文
                              法  官　林  茂  權
以  上  正  本  證  明  與  原  本  無  異
中    華    民    國    94    年    5    月    12     日
　　　　　　　　　　　　　　　書記官　蘇　金　全
